# 请教陈版主，关于租赁收入确认的问题

提问人：瓜子儿嗑 吗 2046 时间：2021-12-02 17:30:47
A公司主要从事建设机械设备租赁， 2021 年 1 月，A公司与B公司签订设备租赁合同，约定B公司向A公司租赁设备一台，设备租赁期为 1 年，年租金为 2000 万元，租赁起始日为 2021 年 1 月 1 日，合同约定该租赁合同在租赁期内不可撤销，同时约定，B公司应于设备到达指定地点时，支付租金 500万元，租赁第一个月末支付租金 600 万元，租赁第二个月末支付租金 800 万元，租赁第三个月末支付 100 万元， 2020 年 12 月 28 日，A公司将设备运到B公司指定地点，因B公司项目原因，设备一直未使用，同时也未按照合同约定时间支付租金，经多次交涉，B公司表示设备之后会用，但一直未支付租金， 2021 年 6 月末，A公司对B公司提起诉讼，请求B公司支付租金 2000 万元，支付合同违约金 100 万元。 2021 年 6 月末之前，A公司将租金按 12 个月分摊，每月确认收入，现就 2021 年 7 月起A公司是否应确认收入出现争议，观点一：该收入确认适用于租赁准则，该合同为不可撤销合同，租赁事实尚存，A公司应继续分摊收入，根据财产保全等情况确认该笔坏账的计提；观点二：租赁准则仅规定收入应如何分摊，租赁收入是否应该确认，仍应该服从收入准则， 2021 年 6 月末起，A公司提起诉讼，未来现金流入不确定， 2021 年 7 月起，不应再分摊收入。请教陈版主，以上两种观点，哪一种更合理一些？

回答人：chenyiwei
基本赞同“观点二”。

提问人：瓜子儿嗑 吗 2046 时间：2021-12-06 11:47:17
是“观点二”的话，与这个租赁合同相关的收入，是不是从一开始就不应该确认呢，因为合同对方从一开始就没有按照合同约定支付租赁款项，另外如果收入不确认，对应设备的折旧金额是不是也应该视同闲置，计入管理费用，而不是计入成本。感谢陈老师百忙中解答！

回答人：chenyiwei
企业应定期关注客户的履约能力变化，如果发现后续不再有付款能力的，则及时停止租金收入的确认，并对前期已确认的收入对应的应收款项计提减值。但如果继续出租，则出租期间资产折旧仍计入营业成本。